# 合营安排构成共同经营的税务处理

提问人：chenfanxin 时间：2017-04-18 15:53:49
合营安排构成共同经营的税务处理，按准则的要求是各自确认各自约定的收入成本，那么确认收入的时候增值税票的主体是各自确认收入的公司吗？还是这种情况下是比照分公司可以进行税务登记并开具增值税发票？

回答人：chenyiwei
这个问题体现了税务规定和会计处理规定的冲突。在会计准则下，符合条件的共同经营（无独立法人资格，或者虽有独立法人资格但满足某些特殊条件）可以作为独立的会计主体，但税法上具有开票权的还是其所属的纳税人。当然要注意的是增值税和企业所得税纳税人界定的差异：符合条件的分支机构可以作为增值税纳税人，但企业所得税的纳税人一般是按照法人来界定的。

提问人：chenfanxin 时间：2017-04-18 19:38:01
陈老师，那如果共同经营的双方跟共同经营的主体有关联交易，这个在增值税上要怎么处理啊，如果共同经营主体不是增值税的纳税人？还是您的意思是共同经营的主体能作为增值税人？

回答人：chenyiwei
只能根据具体情况具体分析。

提问人：chenfanxin 时间：2017-04-18 19:54:41
陈老师，这种共同经营的主体是不是一定就不具备分公司能做为增值税纳税人的资格呢？假设不具备的话，那A公司将一批原料卖给A、B公司共同经营的C公司，A 公司应该如何开具增值税票呢？或者说共同经营的主体C公司将其生产的货物卖给A公司的时候又应该如何处理税务上在开票环节？如果合同约定的是收入、成本按照对半分的情况下.

回答人：chenyiwei
会计重实质，税法重形式，要结合具体案例情况来看。但截至目前，在实务中很少见到共同经营的案例。